【裁判字號】    99,台上,7787
【裁判日期】    991216
【裁判案由】    妨害自由
【裁判全文】
最高法院刑事判決            九十九年度台上字第七七八七號
上  訴  人  王信忠
上列上訴人因妨害自由案件，不服台灣高等法院台中分院中華民
國九十九年九月二十九日第二審更審判決（九十九年度上更(一)字
第一四八號，起訴案號：台灣台中地方法院檢察署九十五年度偵
字第一一二九五號），提起上訴，本院判決如下：
    主  文
上訴駁回。
    理  由
按刑事訴訟法第三百七十七條規定，上訴於第三審法院，非以判
決違背法令為理由，不得為之。是提起第三審上訴，應以原判決
違背法令為理由，係屬法定要件。如果上訴理由書狀並未依據卷
內訴訟資料，具體指摘原判決不適用何種法則或如何適用不當，
或所指摘原判決違法情事，顯與法律規定得為第三審上訴理由之
違法情形，不相適合時，均應認其上訴為違背法律上之程式，予
以駁回。本件原判決認定上訴人王信忠與林達隆（已判刑確定）
、綽號「阿彬」、「阿豐」等不詳姓名成年男子共同基於妨害自
由之犯意聯絡，邀約告訴人張丞詡前往台中市○○區○○路七十
五巷六號廢棄工廠內，協商處理黃湘文之投資款事宜。告訴人抵
達後，即將其押進房間內，加以毆打、恫嚇，並予以私行拘禁，
嗣輾轉載至台中市○○○路「金都理容 KTV」包廂內、台中市○
○區○○路二段二四七號十一樓之三蘇茂松居所，繼續拘禁。迨
告訴人簽立切結書，同意賠償新台幣二百萬元後，始行釋放等情
。爰撤銷第一審之判決，改依行為時牽連犯關係，從一重論處上
訴人共同私行拘禁罪刑，已敘明所憑之證據及認定之理由；從形
式上觀察，並無判決違背法令之情形存在。再查，原判決理由謂
上訴人與林達隆基於共同犯罪之意思，指示「阿彬」、「阿豐」
等五名成年男子「對張丞詡施以前揭毆打成傷之強暴手段，以遂
行前揭強盜取財犯行，足堪認定。」（見原判決第十二頁第二十
二行至第二十五行），其中「強盜取財犯行」係「妨害自由犯行
」之誤載，此綜觀原判決全文意旨自明，不得擷取其片段文字，
任意指摘，而據為第三審上訴之合法理由。至告訴人是否自願赴
林達隆之約，以處理黃湘文之投資款事宜，與告訴人抵達上開廢
棄工廠後，上訴人予以私行拘禁之犯罪構成事實無涉。原判決就
此未予說明，尤無上訴意旨所稱判決不載理由之違法情事。又原
判決以上訴人之責任為基礎，審酌刑法第五十七條各款所列事項
等一切情狀，量處適當之刑，未逾法定刑度，亦無失出或失入之
情形，不生違背法令之問題。上訴意旨以其已與告訴人和解，且
本案實係告訴人詐取財物所造成，原判決未詳加審酌，量刑尚嫌
過重云云，對於原審刑罰裁量職權之行使，砌詞爭執，亦難謂符
合第三審上訴之法定要件。其上訴為違背法律上之程式，應予駁
回。本件既從程序上為駁回上訴之判決，上訴人請求宣告緩刑或
從輕量刑，本院無從審酌，併予敘明。
據上論結，應依刑事訴訟法第三百九十五條前段，判決如主文。
中    華    民    國  九十九  年   十二   月   十六   日
                      最高法院刑事第十三庭
                          審判長法官  陳  世  淙  
                                法官  陳  東  誥  
                                法官  陳  世  雄  
                                法官  何  菁  莪  
                                法官  施  俊  堯  
本件正本證明與原本無異
                                      書  記  官  
中    華    民    國  九十九  年   十二   月   二十   日
                                                      Ｅ

司法院資訊處製作；財團法人民間司法改革基金會備份。
